【裁判字號】    94,訴,1548
【裁判日期】    950217
【裁判案由】    毒品危害防制條例
【裁判全文】
臺灣高雄地方法院刑事判決              94年度訴字第1548號
公  訴  人  臺灣高雄地方法院檢察署檢察官
被      告  辛○○
                    （現另案於臺灣高雄第二監獄執行中）
選任辯護人  劉新安律師
上列被告因毒品危害防制條例案件，經檢察官提起公訴（94年度
偵字第3949號），本院判決如下：
    主  文
辛○○連續販賣第一級毒品，累犯，處無期徒刑，褫奪公權終身
。扣案如附表編號一所示之第一級毒品海洛因拾貳包（均含包裝
袋，合計驗餘淨重玖參點陸柒公克，包裝重柒點壹貳公克），均
沒收銷燬之；未扣案之販賣毒品所得新台幣捌萬元，均沒收，販
賣毒品所得如全部或一部不能沒收時，以其財產抵償之；扣案如
附表編號七及編號八所示之物均沒收之。
    事  實
一、辛○○前因違反毒品危害防制條例案件，分別經臺灣屏東地
    方法院以89年度屏簡字第409 號及90年度屏簡字第120 號判
    處有期徒刑3 月及4 月確定，2 案接續執行，於民國91年3
    月24日執行完畢。詎仍不知悔改，明知海洛因係毒品危害防
    制條例所規定之第一級毒品，不得非法持有、販賣，先於94
    年2 月2 月15時至16時許，在屏東縣竹田鄉六巷村戊○○之
    鐵工廠內（戊○○所涉違反毒品危害防制條例案件，由檢察
    官另行偵辦），以新台幣（下同）16萬之代價向戊○○販入
    第一級毒品海洛因1 兩，並攙入葡萄糖粉稀釋，除部分供己
    施用外，並基於意圖販賣第一級毒品海洛因之犯意，以其所
    有之0000000000門號之行動電話作為對外聯絡販毒之工具，
    於同日20時許，在高雄縣路竹鄉○○路66之2 號「月世界餐
    廳」前之空地，以5 錢海洛因90,000元之價格，販賣第一級
    毒品海洛因予透過己○○聯繫交易事宜之丙○○1 次，計販
    賣毒品所得金額為80,000元（丙○○尚積欠10,000元未付清
    ）。嗣丙○○於94年2 月4 日8 時30分許，因涉嫌毒品危害
    防制條例案件，與己○○在高雄縣路竹鄉○○路513 巷291
    弄19號左邊產業道路旁，為警查獲，並供出丙○○持用之海
    洛因來源係向辛○○所購買，且配合警方，在警方授意之下
    ，於94年2 月4 日13時0 分37秒許，由己○○以丙○○所持
    用之0000000000號行動電話撥打辛○○所使用之上開行動電
    話聯絡原即具有販賣第一級毒品海洛因以營利犯意之辛○○
    ，佯稱欲向辛○○購買第一級毒品海洛因1 兩，辛○○予以
    應允，並依照2 人間之默契，攜帶海洛因前往以前之交易地
    點即高雄縣路竹鄉○○路66之2 號「月世界餐廳」前之空地
    ，欲販賣予己○○，而為警當場查獲，並自辛○○所駕駛之
    車牌號碼YU-0292 號自小客車右前座位下之咖啡色背包搜索
    扣得如附表所示之物。
二、案經內政部警政署保安警察第三總隊第二大隊報請臺灣高雄
    地方法院檢察署檢察官偵查起訴。
    理  由
壹、程序方面：
一、本件扣案如附表所示海洛因等物之證據能力：
  (一)按搜索分為有令狀搜索及無令狀搜索，有令狀搜索依刑事訴
    訟法第128 條之規定，應使用搜索票，並記載案由、應搜索
    之被告、犯罪嫌疑人或應扣押之物及應加搜索之處所、身體
    、物件或電磁紀錄、有效期間，逾期不得搜索及搜索後應將
    搜索票交還之意旨，並由法官簽名；無令狀搜索係指1.同法
    第130 條所指檢察官、檢察事務官或司法警察（官）逮捕被
    告、犯罪嫌疑人、隨身攜帶之物件、所使用之交通工具及其
    立即可觸及之處所之「附帶搜索」；2.同法第131 條第1 項
    係指有左列情形之一者，即因逮捕被告、犯罪嫌疑人或執
    行拘提、羈押，有事實足認被告或犯罪嫌疑人確實在內者。
    因追躡現行犯或逮捕脫逃人，有事實足認現行犯或脫逃人
    確實在內者。有明顯事實足信為有人在內犯罪而情形急迫
    者，檢察官、檢察事務官或司法警察（官）雖無搜索票，得
    逕行搜索住宅或其他處所之「逕行搜索」；3.同法第131 條
    第2 項所指檢察官於偵查中確有相當理由認為情況急迫，非
    迅速搜索，24小時內證據為偽造、變造、湮滅或隱匿之虞者
    ，得逕行搜索，或指揮檢察官事務官、司法警察官或司法警
    察執行搜索，並層報檢察長之「緊急搜索」，前二項搜索由
    檢察官為之者，應於實施後3 日內陳報該管法院；由檢察事
    務官、司法警察官或司法警察為之者，應於執行後3 日內報
    告該管檢察署檢察官及法院；4.同法第131 條之1 所指搜索
    ，經受搜索人出於自願性同意者，得不使用搜索票，但執行
    人員應出示證件，並將其同意之意旨記載於筆錄之「同意搜
    索」等四種情形在內。
  (二)又司法警察（官）如知有犯罪嫌疑者，固有立即蒐集、調查
    證據之義務，然其等行使蒐證之職權時，手段必須合法正當
    純潔，不得以引誘、教唆之手段達其蒐集證據之目的，此為
    法理所當然，復為警察職權行使法第3 條第3 項所明定；若
    犯罪嫌疑人本無犯罪之故意，純因司法警察 (官)之 設計，
    以引誘、教唆等不正當方法，誘發犯罪行為人萌生犯意，進
    而著手實行，因其並非循正當法定程序取得之證據，法院即
    應依個案情節，本於前揭標準，判斷是否容許其具證據能力
    ，得否為認定事實之準據（最高法院92年台上字第7364號判
    決意旨參考），如行為人已有犯罪行為之事前傾向，亦即其
    原有犯罪之意圖及想法，教唆者僅係利用其機會始加以逮捕
    而已，行為人之犯罪決意並非其所誘發，此即一般警察機關
    所指之誘捕偵查或稱「釣魚」辦案之方式，因其僅係利用機
    會，並非違法誘發他人犯罪始予以逮捕，其因而取得之供述
    證據、查扣之物品等，應均具有證據能力。
  (三)經查：本件在被告所駕駛之車牌號碼YU-0209 號自小客車查
    獲之如附表所示之物，係警方查緝另一批販毒嫌疑人，經嫌
    疑人供述，被告自屏東欲前往高雄縣路竹鄉○○路66之2 號
    「月世界餐廳」前之空地買賣毒品，經警方向檢察官報告，
    於94年2 月4 日16時5 分許，在該處攔檢搜索被告所駕駛之
    上開自小客車，並自該自小客車駕駛座右前座取出被告之包
    包而扣得如附表所示之物等情，業據證人即本件查獲員警甲○○於本院審理時證述明確（見本院94年10月3 日審判筆錄
    第12至13頁），並有臺灣高雄地方法院檢察署檢察官實施逕
    行搜索指揮書1 紙附卷可憑（見警A 卷第16頁），而本件對
    被告實施逕行搜索後，檢察官亦已於同年月5 日敘明情況急
    迫而逕行搜索之理由陳報本院，並經本院予以備查在案，有
    本院94年度急搜字第2 號案卷附卷可按，本件扣案如附表所
    示之海洛因等物，既係警方檢察官認情況急迫指揮予以逕行
    搜索所搜獲，且事後亦已依法於法定期限內陳報本院，自符
    合前開無令狀搜索中之逕行搜索之要件。又證人丙○○及己○○於警詢中已陳明之前有向被告購買海洛因等語，警員乃
    當場請證人己○○撥打電話予被告佯稱欲再購買海洛因，而
    於被告攜帶毒品前來交易時予以逮捕，因被告之前已有販賣
    海洛因之故意存在，並非警方人員所誘發，警方僅係利用機
    會予以逮捕而已，此即一般警察機關所指之誘捕偵查之方式
    ，因其並非違法誘發他人犯罪始予以逮捕，其因而取得之供
    述證據、查扣之物品等，應均具有證據能力，此與學理上所
    指誘發犯罪後始予逮捕之「陷害教唆」之違法方式，本質並
    非相同。綜上所述，查扣如附表所示之海洛因等物自具有證
    據能力。
二、證人丙○○、己○○於警詢時所為陳述之證據能力：
  (一)被告以外之人於審判外之言詞或書面陳述，除法律有規定外
    ，不得作為證據；被告以外之人於檢察事務官、司法警察官
    或司法警察調查中所為之陳述，與審判中不符時，其先前之
    陳述具有較可信之特別情況，且為證明犯罪事實存否所必要
    ，得為證據；刑事訴訟法第159 條第1 項、第159 條之2 分
    別定有明文。是以被告以外之人於審判外之言詞或書面，即
    屬傳聞證據，由於有悖法院直接審理及言詞審理之精神，妨
    礙當事人之反對詰問權，影響程序正義之實現，除法律別有
    規定外（例如刑事訴訟法第159 條之2）， 原則上不具證據
    能力。又刑事訴訟法第159 條之2 所謂「前後陳述不符」之
    要件，應就前後階段之陳述進行整體判斷，以決定其間是否
    具有實質性差異，而所謂「較可信之特別情況」之情，亦應
    就前後陳述時之各種外部情況進行比較，以資決定何者外部
    情況具有可信性，若陳述係在特別可信之情形況所為，則虛
    偽陳述之危險性即不高，雖係審判外陳述，或未經被告反對
    詰問，仍得承認其有證據能力。又所謂外部情況之認定例示
    如下：1.時間之間隔；陳述人先前陳述是在記憶新的情況下
    直接作成，一般與事實較相近，事後可能因陳述人對被告有
    所顧忌或同情，因而在被告面前較不願陳述不利被告之事實
    。2.有意識的迴避；由於先前陳述時被告未在場，是陳述人
    直接面對詢問警員所為陳述較為坦然；事後可能因陳述人對
    被告有所顧忌或同情，因而在被告面前較不願陳述不利被告
    之事實。3.受外力干擾：陳述人單獨面對檢察事務官或司法
    警察（官）所為之陳述，程度上較少會受到強暴、脅迫、詐
    欺、利誘或收買等外力之影響，其陳述較趨於真實，若被告
    在庭或有其他成員參與旁聽時，陳述人可能會本能的作出迴
    避對被告不利之證述，或因不想生事乃虛構事實而為陳述。
    4.事後串謀：目擊證人對警察描述所目賭情形，因較無時間
    或動機去編造事實，客觀上亦較難認與被告間有勾串情事，
    其陳述具有較可信性，但事後因特殊關係，雙方可能因串謀
    而統一口徑，或事後情況變化，兩者從原先敵對關係變成現
    在友好關係等情，其陳述即易偏離事實而較不可信。5.警詢
    或檢察事務官偵查時，有無辯護人、代理人或親友在場：如
    有上開親誼之人在場，自可期待證人為自由從容之陳述，其
    證言之可信度自較高。6.警詢或檢察事務官所作之偵查筆錄
    記載是否完整：如上開筆錄對於犯罪構成要件、犯罪態樣、
    加重減輕事由或起訴合法要件等事實或情況，均翔實記載完
    整，自可推定證人之陳述，與事實較為相近，而可信為真實
    。法院應斟酌上列因素綜合判斷，亦應細究陳述人問答態度
    、表情與舉動之變化，此一要件係屬訴訟法事實之證明，以
    自由證明為已足，且應由主張此項證據之人證明。
  (二)本件證人丙○○於警詢中證稱其所持有之海洛因係透過己○○撥打被告之行動電話0000000000向被告購買等語（見本院
    卷第68至72頁），惟其於本審審理中卻結證稱：其係透過己○○購買毒品，不知己○○向何人購買，其不認識在庭之被
    告，並未向被告購買毒品，其於警詢中因為病得很重，都迷
    糊了等語（見本院卷第161 至163 頁）；另證人己○○於警
    詢中證述丙○○所持有之海洛因，係因其遠親姪女庚○○之
    男友（即被告）有販售海洛因，其幫丙○○撥打0000000000
    聯絡庚○○購買海洛因等語（見本院卷第65至66頁），惟於
    本院審理中又證稱：丙○○為警查獲所持有之毒品海洛因，
    係其與丙○○一同向綽號「龍仔」所購買，其曾撥打電話予
    庚○○係欲購買保養品，其未曾向被告購買海洛因等語（見
    本院94年10月26日審判筆錄第4 至7 頁），是以證人丙○○
    及己○○於警詢及本院審理時之供述均有前後陳述不符之情
    ，本院審酌證人丙○○及己○○於警詢中之證述，係於查獲
    後翌日所製作，當時記憶深刻，且係因涉嫌持用毒品為警逮
    捕後，經渠等同意配合警方以電話誘補被告，客觀上較無事
    後串謀被告而故為迴護之可能，故證人丙○○及己○○於警
    詢中所為之陳述，客觀上應具有較可信之特別情況，且為證
    明犯罪事實存否所必要，依上開規定，渠等於警詢中之證言
    自有證據能力。
三、證人丙○○於94年3月4日在檢察官偵查中所為陳述之證據能
    力：
    按被告以外之人於偵查中向檢察官所為陳述，除顯有不可信
    之情況者外，得為證據，同法第159條之1第2項定有明文。
    偵查中對被告以外之人（包括證人、鑑定人、告訴人、被害
    人及共同被告等）所為之偵查筆錄，或被告以外之人向檢察
    官所提之書面陳述，性質上均屬傳聞證據。惟現階段刑事訴
    訟法規定檢察官代表國家偵查犯罪、實施公訴，依法其有訊
    問被告、證人及鑑定人之權，證人、鑑定人且須具結，而實
    務運作時，檢察官偵查中向被告以外之人所取得之陳述，原
    則上均能遵守法律規定，不致違法取供，其可信度極高，職
    是，被告以外之人前於偵查中已具結而為證述，除反對該項
    供述得具有證據能力之一方，已釋明「顯有不可信之情況」
    之理由外，不宜以該證人未能於審判中接受他造之反對詰問
    為由，即遽指該證人於偵查中之陳述不具證據能力。本件證
    人丙○○於94年3 月4 日在檢察官偵查中所為之陳述，其未
    曾提及檢察官在偵查時有不法取供之情形，反對該項供述得
    具有證據能力之當事人，亦未釋明上開供述有顯不可信之情
    況，依上說明，其於偵查中之上開證言自具有證據能力。
四、關於被告警詢自白之證據能力：
  (一)按被告之自白，非出於強暴、脅迫、利誘、詐欺、疲勞訊問
    、違法羈押或其他不正之方法，且與事實相符者，得為證據
    ，刑事訴訟第156條第1項定有明文，是被告自白若非出於任
    意性而為之者，自無證據能力。又此項證據能力之限制，係
    以被告之自白必須出於其自由意志之發動，用以確保自白之
    真實性，故對被告施以上揭不正之方法者，不以負責訊問或
    制作該自白筆錄之人為限，其他第三人亦包括在內，復不以
    當場施用此等不正之方法為必要，縱係由第三人於前此所為
    ，倘使被告精神上受恐懼、壓迫之狀態延續至應訊時致不能
    為任意性之供述時，該自白仍屬非任意性之自白，依法自不
    得採為判斷事實之根據（最高法院93年度台上字第6018號判
    決可資參照）。
  (二)被告於94年2 月5 日第3 次警詢時固坦承曾販賣第一級毒品
    海洛因予己○○云云，惟被告及其辯護人均質疑被告警詢自
    白之任意性，辯稱：被告警詢筆錄係於毒癮發作之情形下所
    製作，且詢問人對於被告於警詢中之辯解完全不予採信，一
    昧要求被告依該警詢筆錄之內容為陳述等語。經查：證人即
    被告上開警詢筆錄訊問員警壬○○雖於本院審理時證稱：被
    告警詢筆錄內容係按照被告所為之陳述為記載，被告於上開
    警詢筆錄製作過程中精神狀況良好，並無毒癮發作之情形等
    語（見本院卷第142 至144 頁）；證人即被告上開警詢筆錄
    紀錄員警丁○○於本院審理中亦證述：上開警詢筆錄內容係
    按照被告所為之陳述為記載，被告係於第1 次警詢筆錄製作
    時毒癮發作，但經休息後，在製作第3 次警詢筆錄時已無毒
    癮發作情形等語（見本院卷第146 至148 頁），惟經本院勘
    驗被告上開警詢錄音帶內容之結果：(一)警察稱：94年2 月5
    日11時25分，訊問辛○○涉嫌毒品危害防治條例，第三次筆
    錄；(二)其中部分內容為「警察問：你之前有否賣過海洛因
    或安非他命？」、「被告答：沒有」、「警察稱：不是叫你
    交待幾個出來？」、「被告答：人家跟我要的阿」、「警察
    稱：都不用錢喔，這麼好喔」、「警察稱：你剛才說的，安
    非他命都是你自己買來吸食的，海洛因呢？」、「被告答：
    自己吸食的」、「警察問：有賣給什麼人嗎？」、「被告答
    ：沒有」、「警察稱：交待這樣，之前的事就之前的事了，
    你交待這樣」、「警察問：這對有嗎？」、「被告答：他有
    跟我拿過一次」、「警察稱：對阿，那你說沒有。」、「警
    察稱：你交待幾個出來就好，較好追查到的，也可以幫你減
    一下，他還欠你一萬呀，對吧？」、「被告答：算是他叫我
    幫他拿的，我也沒有賺他的錢」；「警察問：你剛才說拿
    的都是塊狀的？」、「被告答：不錯呀，不過他進來一批一
    批不一樣，有的塊狀，有的是粉狀，又不一定」、「警察問
    ：粉狀的你也是會摻糖啊？不摻糖要怎麼用啦？我等一下叫
    你女朋友來講喔，不摻糖要怎樣用！」、「被告答：對啦，
    也是摻糖粉啦，不過。」、「警察稱：對啊，所以原來你買
    回來5錢 ，但是賣出去又不是5 錢，5 錢還要扣掉糖粉吧？
    」、「被告答：沒有啦，給他的沒有摻糖粉啦，我自己要吸
    食用的有啦」、「警察稱：你不要在廬這些了好不好？都已
    經將安非他命做你自己吸食用了，你都可以減刑了，你還在
    隱瞞什麼？是不是？該老實的不老實，都講一些五四三的，
    你叫我們怎麼相信你，你那部分都交待不清了，要怎麼交待
    這個？」、「警察問：他賣給你塊狀的，你把它磨成粉狀？
    磨成粉狀時都一定要摻糖吧？是不是這樣？你買粉狀的回來
    ，就直接在裡面摻糖了啊，不需要再磨了，是不是這樣」、
    「被告答：對啦，他叫我拿的話，人家拿給我怎樣，我就那
    樣拿他」、「警察問：你都沒賺差價就是了？」、「被告答
    ：沒有，還欠一萬元，哪有賺錢？」、「警察問：沒賺錢你
    還讓他欠一萬，你是智障喔？」、「被告答：我沒有賺錢。
    賣他應該說是他叫我幫他拿的，你聽懂不懂？」、「警察問
    ：如果你講這樣，他叫你去向別人拿，你向你買，這樣我就
    把那個錄音帶拿出來放就好啊」、「被告答：對啦，算是他
    」、「警察稱：錄音帶放下去」、「警察稱：不是啦，你那
    通電話好像說9 萬叫你來拿我就去」、「警察稱：你9 萬最
    少也要200 元，阿哭么咧，你都要做義工」、「警察稱：你
    讓別人工作好作一點，那錄音帶放下去，那有沒有，我就錄
    音帶問你」、「被告答：我跟人家拿8 萬，賣他9 萬啦」、
    「警察稱：對了啦。這樣好」、「被告答：結果他拿8 萬給
    我，欠我1 萬啦」、「警察問：結果你是向別人買8 萬？」
    、「警察問：不是啦，你先問他有賣給誰沒有？」「警：你
    是賣給彩霞還是武義？」、「被告答：武義啦」、「警察問
    ：賣什麼？」「被告答：『煙啊』」、「警察問：1 塊而已
    ？」、「被告答：對啊」、「警察問：這次呢？第2 次還沒
    給他，2 次啦，算是2 次啦，現在是說」、「警察問：你剛
    才說是向『仁仔』買1 件，1 件是1 兩嘛，40公克」、「被
    告答：我跟他買16萬」、「被告稱：你問快一點好不好，我
    人很難過」、「警察稱：你配合一點，我就問快一點阿」、
    「警察稱：你昨天睡最飽了，你很會睡」、「被告答：第1
    天睡不好，第2 天就開始難過了」；「警察問：阿你跟他
    買一件而已阿，為什麼還有一包粉狀是40的？」、「警察問
    ：讓你自己講說賣他賺1 萬元這樣而已，1 萬元還欠你呢，
    你現在怎樣講都兜不攏。這樣是怎樣再問下去阿？」、「被
    告答：我跟你說我人很難過，我不知道我自己是在，喔」、
    「警察稱：我看他又沒辦法問了」、「警察問：是怎樣啦？
    」、「警察稱：他毒癮又發作了」、「警察稱：我看請示檢
    察官要不要讓他注射？不然他說他不知道在講什麼啦。他沒
    辦法再問下去了。問檢察官看要不要帶去醫院注射？他頭腦
    不清楚我也不想要繼續問他了。前面講的看來只有賣給己○○一條9 萬而已，他硬是要拗拗拗，前面講的都兜不攏」、
    「警察問：講怎樣？」、「警察稱：他說他只跟他買一件，
    一件就40公克，不過我們查到的就有102 了，都摻糖了。他
    說他是跟他拿半件，他第一次是跟他剛好拿半件，半件是9
    萬，9 萬剛好給他」、「警察稱：沒有啦，你現在這樣講就
    不合阿」、「警察稱：我看不要問了，問檢察官看看要不要
    讓他注射，不然看他要死要活的，哪有辦法」「警察稱：那
    先暫停一下。現在12時50分，讓被告休息一下」、「警：辛○○，現在2 點了，繼續問筆錄」；「警察稱：訊畢時間
    94年2 月5 日14時50分」，有本院勘驗筆錄1 份在卷可憑（
    見本院94年12月7 日審判筆錄第4 至22頁）。是依據本院勘
    驗前揭警詢錄音帶情形結果觀之，確有被告之答覆與警員之
    意不符時，警員即要求被告交待、反復再為答覆之情形，則
    被告警詢之自白是否出於其自由意志，自已無非疑，尤其，
    被告在偵訊期間，顯然有毒癮發作精神不濟而難以繼續訊問
    之情況發生，惟於訊問期間既因毒癮發作而有難以繼續訊問
    之情形發生，警員理應查明被告之身體狀況以決定是否繼續
    訊問，縱有不能訊問之情形發生，此亦屬刑事訴訟法第93條
    之1 之法定障礙事由，得不計入24小時期間，警方竟捨此不
    為，在被告毒癮已明顯發作，意識不清之情況下繼續訊問被
    告，且訊問時間長達3 小時25分之久，期間亦僅讓被告休息
    約1 小時10分許，從而，自難認被告警詢自白係出於任意性
    ，是被告於94年2 月5 日第3 次警詢筆錄自不得作為證據，
    應排除在證據範圍。
五、關於通訊監聽資料之證據能力：
    紀錄證人己○○或丙○○於94年2 月2 日或同年月4 日利用
    丙○○所持用之0000000000號及0000000000號行動電話撥打
    被告所持用0000000000號行動電話，與被告或案外人庚○○
    通聯情形之通訊監察譯文表內所載被告、庚○○與證人己○○之對話，因其中證人己○○有關交易毒品之陳述內容即為
    構成犯罪之事實，核其陳述之性質並非傳聞證據，無須受刑
    事訴訟法第159 條第1 項所定傳聞證據排除法則之拘束，又
    上開通訊監聽資料係警方依臺灣高雄地方法院檢察署檢察官
    所核發之94年雄檢楠呂監續字第000236號及第000174號通訊
    監察書執行通訊監察所得之證據（見本院卷第81至84頁），
    無違法取證之瑕疵，得為證據。
六、毒品鑑定通知書之證據能力：
    法務部調查局94年4 月7 日調科壹字第220019560 號鑑定通
    知書係該局執行毒品鑑定公務所出具之書面鑑定報告，依刑
    事訴訟法第159 條第1 項立法理由及第206 條第1 項規定，
    得為證據。
貳、實體方面：
一、訊據被告辛○○對於上揭時、地為警查獲並扣得如附表示之
    海洛因等物，該等海洛因係以每兩16萬元之價格，在屏東縣
    竹田鄉六巷村鐵工廠內，向戊○○購入，再攙入葡萄糖粉稀
    釋等情固供承不諱，惟否認有何販賣第一級毒品海洛因之犯
    行，辯稱：伊當時係與己○○為談論賽鴿之事相約見面，扣
    案之海洛因全部係欲供伊自己吸食使用云云。被告選任辯護
    人則辯以：證人丙○○、己○○及甲○○對於94年2 月2 日
    被告販賣第一級毒品海洛因之交易過程之證述完全不符，且
    被告為警查獲之海洛因雖重達102.5 公克，但純質僅百分之
    三十幾，不適合販賣，而被告吸食毒品成癮，必會隨身攜帶
    毒品，不能僅以扣案毒品數量略多即認被告係在販賣云云。
二、經查：
  (一)上揭被告連續販賣海洛因之事實，業據證人丙○○於警詢時
    證稱：「（你所持用的海洛因係購自何人？如何連絡？並以
    何種價錢購得？）我是向屏東辛○○及他的女朋友庚○○購
    買的，每1 兩的海洛因以18萬元透過庚○○向辛○○購買，
    他的行動電話是0000000000，我是用我的電話0000000000及
    0000000000跟他們聯絡購買海洛因」、「我第一次大約在94
    年2 月2 日20時許用我的電話0000000000，我叫我的同居人
    己○○打電話0000000000辛○○購買5 錢的海洛因，當場以
    9 萬元成交，我已經拿8 萬元給辛○○，尚欠1 萬元，那時
    我們相約在高雄縣路竹鄉○○道『月世界餐廳』附近交貨，
    辛○○當時駕駛墨綠色YU-0292 號自小客車，已先到相約的
    現場並將我所要購買的海洛因已預藏在附近的草堆中，等我
    到達現場時辛○○下車從草堆中將海洛因拿給我，我再將8
    萬元拿給辛○○，雙方就離去，我跟他們交易時，是我叫我
    同居人己○○開白色YY-8286 號自小客車載我去」、「第二
    次大約在本（2）月4日13時至16時，我有叫己○○用我的行
    動電話0000000000打給辛○○的行動電話0000000000，購買
    1 兩海洛因，並以18萬元成交，我們在電話中有說要相約到
    老地方交易海洛因（高雄縣路竹鄉○○路66之2 號月世界餐
    廳前的空地），當時我還沒有抵達約定的地點時，庚○○與
    辛○○就被警察抓走了」等語（見本院卷68至72頁），並經
    證人己○○於警詢時證述：「（車號YY-8286 號自小客車內
    查獲海洛因毒品係屬何人？夾鏈袋是誰的？）都是丙○○的
    」、「（你是否知道丙○○的海洛因毒品來源？如何聯絡？
    ）因為我知道我遠親姪女庚○○的男朋友（即被告）有在販
    賣海洛因毒品，所以我就把丙○○的行動電話給她」、「（
    丙○○於94年2 月2 日19時許，是否有叫你以0000000000號
    行動電話與0000000000電話聯繫？做何事請詳述之？）0000
    000000電話是庚○○的，丙○○是叫我幫她聯絡欲向庚○○
    購買海洛因毒品，當時我們約定當晚20時在路竹交流道旁附
    近交易，當時是由丙○○與庚○○下車交易，至於交易價格
    、數量我不清楚」、「（你於94年2 月4 日13時許是否有以
    0000000000行動電話與0000000000電話聯繫？做何事請詳述
    之？）也是丙○○叫我幫他聯絡庚○○的，欲再一次向她購
    買海洛因」等語屬實（見本院卷第64至67頁）。而證人丙○○、己○○與被告素無怨隙，業據證人丙○○及己○○於警
    詢中供承在卷，是證人丙○○及己○○指證被告販賣海洛因
    之犯情，應無恣意捏造事實誣陷之情形。
  (三)再證人即本件查獲員警甲○○於本院審理時結證：94年2 月
    4 日上午8 時30分許，伊等在高雄縣路竹鄉○○路513 號29
    1 巷19號旁產業道路查獲丙○○及己○○，之前己○○於94
    年2 月2 日即已向被告購買過1 次毒品，當時伊配合通信監
    察埋伏跟監己○○車輛，發現己○○與丙○○同乘一部車子
    ，己○○在94年2 月2 日20時許，將自小客車開到高雄縣阿
    蓮鄉○○道下方月世界前面廣場旁的草叢，把車子停好，己○○走路去被告駕駛的自小客車旁邊，己○○好像有跟被告
    拿一包東西，但因為距離，伊無法看清楚是什麼東西，嗣後
    己○○被查獲，因根據94年2 月22日22時4 分41秒之通信監
    察內容，伊等研判2 天後渠等仍會再買賣毒品，所以由己○○於94年2 月4 日以丙○○所持用之0000000000號行動電話
    撥打電話予被告持用之0000000000號行動電話，己○○向被
    告稱要購買1 兩的海洛因，問被告幾點會到，被告說下午3
    、4 點會到，伊等在94年2 月4 日下午4 時5 分許，在高雄
    縣路竹鄉○○路66之2 號「月世界餐廳」前之空地查獲被告
    等語（見本院94年105 至159 頁），核與證人丙○○及己○○前揭於警詢時所述渠等於94年2 月2 日及2 月4 日2 次向
    被告購買海洛因之情節大致相符，是證人丙○○及己○○上
    揭證詞，自堪採信。
  (四)辯護意旨雖質疑證人丙○○、己○○及甲○○所供94年2 月
    2 日係由何人下車交易情節略有不符，而謂渠等證詞不得作
    為不利於被告之認定云云。然按證據之取捨、犯罪事實之認
    定及證據之憑信力如何，乃事實審法院之職權，如其取捨不
    違背經驗法則與論理法則，即不得指為違法。又證人之陳述
    有部分前後不符，或相互間有所歧異時，究竟何者為可採，
    法院仍得本其自由心證予以斟酌，非謂一有不符或矛盾，即
    應認其全部均為不可採信，如其基本事實之陳述與真實性無
    礙時，則仍非不得予以採信（最高法院90年台上字第5080、
    1430號判決意旨參照）。經查，證人丙○○、己○○及甲○○係憑藉個人事發當時之所見所聞記憶加以陳述，而認知與
    記憶的運作方式與電視或錄影帶、照相機是截然不同的，無
    法鉅細靡遺的反應事件中的所有情狀，況許多研究顯示，記
    憶會隨著時間消逝而衰退，證人等之證言，或許因記憶不清
    而無法就所有問題為精確的答覆，但對影響本案犯罪事實成
    立與否之關鍵事實皆能詳為答述，且其證言合於常情而有助
    於事實真相之發現，尚難因無關乎犯罪事實成立與否認定之
    詢答稍有出入，即率爾全盤推翻證人等證言之證明力而謂不
    足採取。觀諸證人丙○○及己○○於警詢暨證人甲○○於本
    院審理過程中，對於丙○○確透過己○○聯繫，而與被告於
    94年2 月2 日在高雄縣路竹鄉○○道『月世界餐廳』交易毒
    品海洛因乙節，均能供述明確，已如前述，是本院本於直接
    審理結果，自得確實之心證，辯護人所辯，自非可採。
  (五)證人丙○○與己○○為警查獲後，供出毒品海洛因係向被告
    買受，並經警方授意，於94年2 月4 日13時0 分37秒許，由
    己○○以丙○○所持用之0000000000號行動電話撥打被告所
    使用之0000000000號行動電話佯稱欲購買海洛因1 兩，警察
    於約定販賣之時地埋伏，被告果駕駛車牌號碼YU-0292 號自
    小客車前來，而經警於上開自小客車右前座位下之咖啡色背
    包搜索扣得白色粉末16包（經送驗結果其中4 包為殘留海洛
    因之殘渣袋）、葡萄糖粉3 包及SAMSUNG 牌行動電話1 具（
    門牌號碼0000000000）1 具等情，有現場查獲照片6 張、保
    三總隊第二大隊扣押物品目錄表1 紙，及白色粉末16包、葡
    萄糖粉3 包及SAMSUNG 牌行動電話1 具（使用門牌號碼0000
    000000）扣案可證。而扣案之白色粉末經送請法務部調查局
    檢驗結果，送驗白粉一包，含極微量第一級第6 項毒品海洛
    因成分，淨重2.07公克，空包裝重0.65公克，因海洛因含量
    極微，定量分析未能測出海洛因純度值；送驗殘渣袋4 只均
    有海洛因成分殘留，殘渣袋總重2.60公克；剩餘白粉十一包
    ，均含毒品海洛因成分，合計淨重91.60 公克，空包裝總重
    6.47公克，純度33.40%，純質淨重30.59 公克，有法務部調
    查局94年4 月7 日調科壹字第220019560 號鑑定通知書1紙
    在卷可稽（見偵A 卷第76頁）。
  (六)扣案SAMSUNG 牌行動電話1 具及行動電話門號0000000000，
    係被告所有之手機及被告或庚○○所持用之行動電話門號一
    節，業為被告於本院審理中所供承（見本院95年1 月16日審
    判筆錄第9 頁、第13頁）。而依據證人丙○○所使用
    00000000 0 0號行動電話及被告使用前開門號電話之執行通
    信監察紀錄表記載，足徵於94年2 月2 日18時15分48秒起至
    22時4 分41秒止，證人丙○○所有上開行動電話及被告前開
    行動電話，確實共計6 次密集聯絡之紀錄，且94年2 月2 日
    19時52分6 秒及20時0 分27秒之通話者為證人己○○與庚○○，已據證人丙○○於本院審理時供證明確（見本院卷第
    166 頁），依上開證人己○○與庚○○間之通信監察譯文顯
    示：「B （即庚○○）：舅公，我們現在在阿蓮鄉的街上，
    再過八至十分就會到」、「A （即己○○）：我也會馬上到
    」、「B ：舅公，我已經到了，你多久才會到？」、「A ：
    不好意思，我再過幾分鐘就會到」、「B ：好」，亦有上開
    行動電話之執行通信監察紀錄表1 份在卷可按（見偵查卷第
    66頁）。益認證人丙○○及己○○證稱於94年2 月2 日20時
    許，以上開電話聯絡向被告購買海洛因1 次，確為屬實。另
    查，證人丙○○與己○○為警查獲後，供出毒品來源為被告
    ，經警方授意下，配合警方於94年2 月4 日13時0 分37秒，
    由證人己○○以丙○○所持用之0000000000號行動電話撥打
    予被告持用之上開00000000 00 號行動電話之通信監察紀錄
    表所載譯文內容，確為被告與證人己○○間之對話內容，亦
    據被告於本院審理時陳明在卷（見同上審判筆錄第15頁）。
    則依該通信監察紀錄表顯示：「B （即被告）：喂！」、「
    A （即己○○）：我是『路竹』，你應該知道」、「B ：我
    知道」、「A ：你可以來路竹一趟嗎？」、「B ：好」、「
    A ：來的時候，用『一件』給我」、「B ：用多少？『一個
    』嗎？」、「A ：對！幾點會到？」、「B ：可能靠近下午
    3 、4 點的時候」、「A ：好」，證人己○○與被告當時並
    以暗語稱毒品1 兩為「1 件」、「1 個」等語，亦經證人即
    查獲員警甲○○於本院審理時結證屬實（見本院卷第156 至
    157 頁），而參之被告立即允諾且知悉地點交易，足見雙方
    默契甚佳，證人己○○顯非初次向被告購買海洛因，2 人間
    必曾有交易經驗，否則如何瞭解彼此意思，能確依暗語完成
    毒品交易。被告既經證人己○○要約即願出面販賣海洛因，
    顯認被告非初次販賣海洛因。按認定犯罪事實所憑之證據，
    不僅指直接證據而言，即間接證據亦包括在內。故綜合各種
    間接證據，本於推理作用，依所得心證而為事實判斷，足以
    證明待證事實，為法之所許（最高法院70年度台上字第970
    號判例意旨參照）。綜合以上，證人丙○○及己○○於警察
    調查時均一致指證曾向被告購買海洛因之證述，核與證人甲○○證述大致相符，且有上開執行通信監察紀錄表可佐渠等
    陳述與事實相符。而證人己○○與被告通話內容，以暗語談
    及毒品買賣，雙方熟悉之程度及默契，並非初次交易等情節
    ，綜合判斷，足認證人己○○及丙○○前揭於警詢時所證，
    確屬信而有徵，亦認被告除94年2 月4 日外，尚有於94年2
    月2 日出售海洛因1 次予透過己○○聯繫之丙○○之情。
  (七)證人丙○○於本院審理時雖翻易前詞，證稱：伊均係委託己○○幫其拿毒品，伊不曉得己○○有無於94年2 月2 日20時
    以0000000000號行動電話撥打0000000000號行動電話向被告
    購買毒品，94年2 月4 日伊與己○○為警查獲後，伊忘記有
    無叫己○○打電話給被告佯裝購買毒品，伊警詢時病得很重
    ，人都迷糊了等語（見本院卷第161 至165 頁），惟與其於
    警詢時明確供述毒品來源為被告之陳述，已明顯有所不符，
    參以證人丙○○於偵查中亦證稱：「我怕指認他（即被告）
    會有危險」等語（見本院卷第77頁），足見證人丙○○應係
    基於被告在場之人情壓力，故為避重就輕之詞，亦不足為有
    利被告之認定。
  (八)證人己○○於本院審理時雖亦改稱：94年2 月4 日伊與丙○○為警查獲時所持有之毒品海洛因，係於查獲當日在路竹某
    公園向綽號「阿龍」所購買者，伊未曾向在庭之被告購買毒
    品海洛因，94年2 月2 日伊撥打電話予庚○○係欲購買保養
    品，94年2 月4 日為警查獲後，伊所持用電話均已遭警拿走
    ，伊並未撥打0000000000號行動電話予被告，偵查卷第67頁
    所附通信監察紀錄表所示對話者並非其本人，亦非其本人之
    聲音等語（見本院94年10月26日審判筆錄第3 至15頁），惟
    94年2 月4 日為警查獲後，證人己○○確配合警方，在警方
    授意之下，於94年2 月4 日13時0 分37秒許，以丙○○所持
    用之0000000000號行動電話撥打被告所使用之上開行動電話
    聯絡佯稱欲向被告購買第一級毒品海洛因1 兩等情，業據證
    人即查獲員警甲○○於本院審理時證述明確，參以被告亦供
    承偵查卷第67頁94年2 月4 日13時0 分37秒之通信監察紀錄
    表所載對話確為其與證人己○○之對話內容等情，已如前述
    ，乃證人己○○卻有所隱瞞，顯見其若非係因被告在場有所
    顧忌而不敢陳述不利被告之事實，即係有意迴護被告，是其
    上開證詞，亦難憑以為有利於被告之認定。
  (九)又毒品非法買賣交易之行為，係屬重罪，危害性高，在員警
    積極查緝下，不法交易風險頗高，取得來源管道極為隱密而
    困難，若非雙方本有特殊情誼（如至親好友）或其他特別考
    量（如品質或純度較差），斷無虧損或以平價賣出之理。本
    件被告每次係以每兩16萬元之價格，向戊○○購入純質之毒
    品海洛因，購入海洛因後攙入葡萄糖粉之比例為一比一等情
    ，業據被告於本院審理時供承在卷（見本院95年1 月16日審
    判筆錄第14至16頁），惟被告係以5 錢海洛因9 萬元，1 兩
    海洛因18萬元之價格，販賣海洛因予證人丙○○，前已敘及
    ，則姑不論被告販賣予證人丙○○之海洛因是否攙入葡萄糖
    粉稀釋，縱使未加入葡萄糖粉，被告購入與販出1 兩海洛因
    間亦有2 萬元價差之利得（5 錢海洛因則有1 萬元價差之利
    得）。是被告主觀上確係基於營利之意圖為之，已甚明確。
  (十)施用毒品者，配合警方向被告偽稱欲購買海洛因，實際上其
    雖無購買毒品之真意，惟被告與之聯絡後，既已依約攜帶毒
    品前往交易，其即有販賣毒品之故意，並已著手販賣毒品之
    行為，僅因購毒者無購買之真意，致未完成販賣該毒品之行
    為，惟仍應構成販賣毒品未遂罪（見最高法院85年度第4 次
    刑事庭會議決議）。本件係因證人丙○○及己○○為警查獲
    後，供出毒品來源，在警方授意下由證人己○○連絡被告攜
    帶毒品海洛因前往交易而查獲，因證人己○○或丙○○均無
    毒品買入之真意，被告雖有賣出之意，雙方意思表示無從為
    一致，而應論以販賣第一級毒品未遂罪。雖毒品危害防制條
    例第4 條第1 項販賣第一級毒品罪，不以販入後復行賣出為
    必要，祇要以營利為目的，而有販入或賣出二者其一之行為
    ，即足構成（最高法院25年非字第123 號判例意旨參照）。
    本件被告於94年2 月2 日15、16時許，在屏東縣竹田鄉向戊○○之鐵工廠內，向戊○○販入第一級毒品海洛因1 兩，業
    據被告於本院訊問時供承在卷（見本院卷第15至16頁），而
    被告販入毒品後，雖曾於同日20時許，販賣5 錢之海洛因予
    透過己○○聯絡之丙○○1 次，已如前述，惟被告於94年2
    月4 日第2 次販賣1 兩海洛因予己○○之行為，因無證據足
    認被告於該次購毒之初即以營利為目的而販入，尚難論以販
    賣第一級毒品既遂罪，附此敘明。
  (十一)綜上說明，足證被告上開辯解，顯為事後卸責之詞，不足採
    信。本案事證明確，被告犯行洵堪認定，應予依法論科。
三、查被告於94年2 月2 日販賣第一級毒品海洛因予透過己○○
    聯絡之丙○○行為已達既遂之程度；於94年2 月4 日販賣第
    一級毒品海洛因予佯裝購買毒品之證人己○○或丙○○部分
    ，因證人己○○或丙○○均無買入毒品之真意，故被告雖有
    賣出之意，雙方意思表示無從一致，是就94年2 月2 日該次
    交易而言，無從為買賣成立之可能，而應論以未遂。是核被
    告所為，係犯毒品危害防制條例第4 條第1 項販賣第一級毒
    品罪既遂及同條例第4 條第6 項、第1 項之販賣第一級毒品
    未遂罪。公訴人認被告94年2 月4 日該次販賣第一級毒品犯
    行，應構成毒品危害防制條例第4 條第1 項販賣第一級毒品
    既遂罪，容有誤會。被告先後2 次販賣第一級毒品海洛因之
    行為（1 次既遂，1 次未遂），時間緊接，手法相同，所犯
    又係犯罪構成要件相同之罪名，僅既未遂狀態有別，顯係基
    於概括犯意反覆為之，應依連續犯之規定，論以一販賣第一
    級毒品既遂罪。被告販賣第一級毒品海洛因前後之持有行為
    ，應為販賣之高度行為所吸收，不另論罪。被告前因違反毒
    品危害防制條例案件，分別經臺灣屏東地方法院以89年度屏
    簡字第409 號及90年度屏簡字第120 號判處有期徒刑3 月及
    4 月確定，2 案接續執行，於91年3 月24日執行完畢等情，
    此有臺灣高等法院被告前案紀錄表、本院被告院內索引卡紀
    錄表、臺灣高雄地方法院檢察署刑案資料查註紀錄表各1 份
    在卷可查，其於5 年內再犯有期徒刑以上之本罪，為累犯，
    本應依刑法第47條之規定加重其刑，惟就死刑、無期徒刑部
    分，不得加重。按刑法第59條之酌量減輕其刑，必須犯罪另
    有特殊之原因與環境等，於犯罪之情狀在客觀上足以引起一
    般同情，認為即予宣告法定低度刑期尤嫌過重者，始有其適
    用。至於被告無前科、素行端正或犯罪情節較輕，僅得於法
    定刑度內從輕科刑，不得據為酌量減輕之理由（最高法院28
    年台上字第1064號、45年台上字第1165號判例、51年台上字
    第89 9號判例參照）。本件被告雖僅有2 次販賣毒品之行為
    ，然其明知第一級毒品海洛因之弊害，仍為上開販賣犯行，
    於所犯情狀上並無客觀上足以引起一般同情之情形，本院認
    尚難依刑法第59條之規定酌予減輕其刑，附此敘明。爰審酌
    被告有施用毒品紀錄，有本院被告全國前案紀錄表附卷足據
    ，由此可見素行欠佳；而且販賣行為乃毒品禍害之源，其源
    不斷，則流毒所及，非僅多數人之生命、身體受其侵害，並
    社會、國家之法益亦不能免，為害之鉅，非個人一己之生命
    、身體法益所可比擬，嚴重戕害國民之身心健康，危害社會
    非輕，並斟酌其販賣之次數、手段、方式、犯後飾詞卸責等
    一切情狀，量處如主文所示之刑，並依刑法第37條第1 項之
    規定宣告褫奪公權終身。
四、扣案(一)如附表編號一所示之海洛因12包（合計驗餘淨重93.6
    7 公克，空包裝重7.12公克），均係本案查獲之毒品，依毒
    品危害防制條例第18條第1 項前段規定，應沒收銷燬之，至
    鑑驗耗損部分之毒品業已滅失，無庸為沒收銷毀之諭知；而
    包裝上開海洛因所用之包裝袋12個，經送法務部調查局鑑驗
    之結果，雖經與毒品分開秤重分別為包裝總重7.12公克，但
    法務部調查局一般係以傾倒之方式，將包裝袋內之海洛因倒
    出與包裝袋分離而稱重，必要時亦會輔以刮杓刮取袋內粉末
    ，然無論依何種方式分離，包裝袋內均有極微量之海洛因殘
    留，業經法務部調查局以93年3 月19日調科壹字第09300113
    060 號函釋在案，足認前揭空包裝袋12個內含極微量之第一
    級毒品海洛因殘留而無法析離，亦屬第一級毒品，應併依毒
    品危害防制條例第18條第1 項前段之規定，沒收銷燬之。(二)
    又犯第4 條之罪者，因犯罪所得之財物，沒收之，如全部或
    一部不能沒收時，追徵其價額或以其財產抵償之，毒品危害
    防制條例第19條第1 項定有明文。被告販賣毒品予丙○○所
    得80,000元，依上開法條規定應就上開金額予以宣告沒收，
    如全部或一部分不能沒收時，以其財產抵償之。(三)再按毒品
    危害防制條例第19條第1 項有關沒收之規定，係刑法第38條
    第1 項第2 款、第3 項之特別規定，採義務沒收主易，故供
    犯該項所列之罪所用之物，如屬於犯人所有，即應沒收，並
    不以專供犯罪之用為限。本件如附表編號七所示被告販賣毒
    品所使用之聯絡工具行動電話SAMSUNG 廠牌行動電話1 具（
    序號0000000000000000），及附表編號八所示被告販賣毒品
    所使用之葡萄糖粉3 包，均係被告所有，業經被告供承在卷
    ，而該電話及葡萄糖粉又均係供其犯罪所用之物，爰依同條
    例第19條第1 項規定宣告沒收。而門號000000 0000 號SIM
    卡1 枚，雖係被告所持用，業據被告供承在卷，惟SIM 卡乃
    係向電信公司租用，為電信公司所有物，自不得宣告沒收，
    併明之；(四)扣案如附表編號二所示之殘渣袋4 只，均驗出
    雖有海洛因成分殘留，惟與本件販賣第一級毒品犯行，無直
    接關聯，爰不予宣告沒收。(五)附表編號三所示之第二級毒品
    ，雖為違禁物，惟與本案並無犯罪關連，不予宣告沒收（最
    高法院92年度台上字5391 號 判決意旨參照），且被告此部
    分是否另涉犯持有第二級毒品罪嫌，應由檢察官另行偵查；
    (六)附表編號四及九所示之物，雖均為被告所有，但無證據足
    認係供其本件犯罪所用之物，亦不予宣告沒收；(七)附表編號
    五所示之NOKIA 廠牌行動電話1 具，雖為被告所有，亦據被
    告供承在卷，惟與證人丙○○及己○○所稱被告販毒時所使
    用0000 000000 號行動電話不符合，亦難認係被告供販毒所
    使用，不予宣告沒收；(八)附表編號六所示GIYD行動電話，被
    告否認為其所有，亦無證據足認與本案被告販毒犯行有關，
    亦不予宣告沒收；(九)附表編號十之現金，為警方於94年2 月
    4 日查獲之現金，亦乏證據證明係被告販賣毒品所得，故不
    予宣告沒收。(十)另扣案之咖啡色背包1 只，雖為被告所有，
    業據被告供承在卷，惟與本件販賣第一級毒品之犯行，並無
    直接關連，爰不併予宣告沒收。
據上論斷，應依刑事訴訟法第299 條第1 項前段、毒品危害防制
條例第4 條第1 項、第18條第1 項前段、第19條第1 項、刑法第
11條 、第56條、第47條、第37條第1 項，判決如主文。
本案經檢察官乙○○到庭執行職務。
中    華    民    國    95    年    2     月    17      日
                  刑事第十三庭  審判長法  官  洪碩垣
                                      法  官  張金柱
                                      法  官  劉惠娟
以上正本證明與原本無異。
如不服本判決，應於判決送達後10日內，向本院提出上訴狀。
中    華    民    國    95    年    2     月    17    日
                                      書記官  陳素徵
附表
  ┌───┬────────────┬───┬────┬─────────┐
  │編 號 │         名  稱         │ 單位 │ 數 量  │備              註│
  ├───┼────────────┼───┼────┼─────────┤
  │  一  │ 第一級毒品海洛因       │  包  │   12   │合計驗餘淨重93.67 │
  │      │（均含包裝袋）          │      │        │公克，空包裝重7.12│
  │      │                        │      │        │公克              │
  ├───┼────────────┼───┼────┼─────────┤
  │  二  │ 殘留海洛因殘渣袋       │  只  │   4    │總重2.60公克      │
  ├───┼────────────┼───┼────┼─────────┤
  │  三  │ 第二毒品安非他命       │ 公克 │  30.5  │與本案無關        │
  ├───┼────────────┼───┼────┼─────────┤
  │  四  │ 剪裁尖型吸管器具       │  支  │   2    │與本案無關        │
  ├───┼────────────┼───┼────┼─────────┤
  │  五  │NOKIA廠牌行動電話（序號 │  具  │   1    │與本案無關        │
  │      │0000 00000000000）      │      │        │                  │
  ├───┼────────────┼───┼────┼─────────┤
  │  六  │GIYD行動電話（序號352418│  具  │   1    │與本案無關        │
  │      │000000000）             │      │        │                  │
  ├───┼────────────┼───┼────┼─────────┤
  │  七  │SAMSUNG行動電話（序號35 │  具  │   1    │                  │
  │      │00000000000000，不含0917│      │        │                  │
  │      │395512門號SIM卡）       │      │        │                  │
  ├───┼────────────┼───┼────┼─────────┤
  │  八  │     葡萄糖粉           │  包  │   3    │                  │
  ├───┼────────────┼───┼────┼─────────┤
  │  九  │      夾鏈袋    大      │  個  │  19    │                  │
  │      │                中      │      │   4    │與本案無關        │
  │      │                小      │      │  60    │                  │
  ├───┼────────────┼───┼────┼─────────┤
  │  十  │       新台幣           │  元  │ 28400  │與本案無關        │
  └───┴────────────┴───┴────┴─────────┘
附錄本件判決論罪科刑法條：
毒品危害防制條例第4 條第1 項製造、運輸、販賣第一級毒品者
，處死刑或無期徒刑；處無期徒刑者，得併科新臺幣1 千萬元以
下罰金。


司法院資訊處製作；財團法人民間司法改革基金會備份。
